【裁判字號】    89,易,3049
【裁判日期】    891124
【裁判案由】    詐欺
【裁判全文】
臺灣高雄地方法院刑事判決                        八十九年度易字第三四九號
    公  訴  人  臺灣高雄地方法院檢察署檢察官
    被      告  甲○○
右列被告因詐欺案件，經檢察官提起公訴（八十九年度偵字第七四０七號），本院判
決如左：
    主  文
甲○○以詐術得財產上不法之利益，處有期徒刑參月。
    事  實
一、甲○○於民國（下同）八十七年三月五日二十時十五分，明知自己並無資力支付
    租車之租金，竟意圖為自己不法之利益，至高雄市左營區自勉新村四八０號乙○
    ○開設之松美機車行，向乙○○表示欲租用車號ＺＥＢ─八九六號之輕型機車一
    台，約定每月租金新台幣（下同）三千元，按月繳付，並立有機車出租契約書交
    予乙○○為憑，致乙○○不疑有他，而陷於錯誤，乃同意出租上開車輛予甲○○
    ；詎甲○○在承租上開車輛後，並未依約繳付任何租金，亦拒不與乙○○聯絡。
    後因乙○○寄發存證信函予甲○○，表明欲依法追訴甲○○之法律責任，甲○○
    方於八十八年二月十二日，將右開機車整修後，騎至松美機車行返還予乙○○並
    與乙○○洽談清償租金之事宜，經核算之結果，甲○○應繳付之租金共計為三萬
    元，惟因甲○○無足夠之資力，故先清償一萬元，其餘之部分則開立本票二紙，
    分期給付；然本票屆期甲○○亦均無法給付，共計甲○○詐得相當於租金二萬元
    之財產上之利益。
二、案經被害人乙○○訴請臺灣高雄地方法院檢察署檢察官偵查起訴。
    理  由
一、訊據被告甲○○固不否認曾向告訴人乙○○承租右開機車，約定每月繳付租金，
    而其並未依約支付租金迄今尚積欠部分租金之事實，惟矢口否認有何詐欺之犯行
    ，辯稱：因伊是軍人，所以想要在調職離開前，才一次付清，但沒有得到告訴人
    同意，我後來將車交給我弟弟，要他幫我還，伊在收到存證信函後，才知道車沒
    還，所以就去找告訴人談，伊弟弟現在是遠洋漁船船員，已經出港很久，何時回
    港不清楚，後來老闆向伊說要三萬元租金，但伊只有一萬元，所以先交一萬元云
    云；惟查，右揭事實，業據告訴人乙○○於檢察官偵查及本院審理時到院指述甚
    詳，復有告訴人於八十七年十月十五日寄達被告之郵局存證信函、被告之國民身
    分證及被告簽名於其上之機車出租契約書與本票二紙在卷足稽；佐以被告由承租
    右揭機車之日即八十七年三月五日起至八十八年二月十二日止，未繳付任何車輛
    租金長達近一年之時間，期間未曾主動與告訴人連繫清償租金之事宜，顯見被告
    於承租上開車輛時，即無依約繳付租金之意而有詐欺乙○○之意圖；被告雖辯稱
    係因其弟弟未幫其還車云云，然被告若無詐欺意圖，其交付車輛予其弟，並請託
    其弟代為返還車輛時，應同時將應繳付予告訴人之車輛租金交予其弟，請託其弟
    代為清償車輛租金，然被告並未將應繳付之租金交予其弟，復未向告訴人告知當
    時車子之現況及所在地，其以前開辯詞辯稱其無詐欺意圖，自無可信之處。綜上
    所述，被告犯罪事證明確，犯行實堪認定，依法應予論科。
二、核被告甲○○所為，係犯刑法第三百三十九條第二項、第一項之詐欺得利罪。審
    酌被告犯罪後雖否認犯行，然其所詐得之利益非鉅，僅三萬元之譜，且已經返還
    部分車輛租金，降低告訴人所受之損害等一切情狀，爰酌情量處如主文所示之刑
    ，以為懲儆。
據上論斷，應依刑事訴訟法第二百九十九條第一項前段，刑法第三百三十九條第二項
、第一項，罰金罰鍰提高標標準條例第一條前段，判決如主文。
本案經檢察官蔡麗宜到庭執行職務。
中    華    民    國    八十九    年    十一      月      二十四      日
                                  臺灣高雄地方法院刑事第六庭
                                      法  官    李怡諄
右正本證明與原本無異。
如不服本判決，應於判決送達後十日內，向本院提出上訴狀。
                                     書記官    陳福記
中    華    民    國      八十九      年      十一      月      二十四 日
附錄本件論罪條文：
中華民國刑法第三百三十九條
(普通詐欺罪)
意圖為自己或第三人不法之所有，以詐術使人將本人或第三人之物交付者，處五年以
下有期徒刑、拘役或科或併科一千元以下罰金。
以前項方法得財產上不法之利益或使第三人得之者，亦同。


司法院資訊處製作；財團法人民間司法改革基金會備份。
